Inventaris van het archief van het Nederlandse Consulaat-Generaal te Kaapstad (Zuid-Afrika), 1938-1956
Nationaal Archief, Den Haag
- Staatsbladen, 1876-1910
Viljoen, M. 122
Villiers, A. de 98
Villiers, A.M. de 120
Villiers, C.B. de 43
Villiers, Kolonel De 132
Vink, W.M. 83, 164
Vinken, J.C. 41
Visée, G. 75
Visser, Hr. 40
Visser, B.C. 41, 60
Visser, D.H. 82
Visser, D.L. 46
Visser, F.P. 81
Visser, G. 42, 44, 49, 63, 100, 101, 102, 103, 105, 130, 143, 164, 184
Visser, H. 41
Visser, I.S. 173
Visser, K. 41
Visser, Ph. C. 23, 41, 46, 95
Visser, R.J. 164
Visser, T. 60
Visser, W. 41
Visser, W.H. 60
visuminstructie voor Ned. Indië 58
Vivier, M.P. 75
Vlaanderen, H. van 164
Vlaming, B. de 49, 164
Vlielander, A.J. 41
Vlierden, C. 164
Vliet, A. van 42
Vliet, J.H.M.v.d. 41, 60
Vliet, W. van 38
Vlottman, Hr. 180
vluchtelingen 74
Vlugt, C.v.d. 83
Vlugt, R.v.d. 22, 31
Vogels, R. 129
Vogelzang, J. 63, 164
Vogler, O. 203
Voigt, H.W. 41
volkswelsijnbeamptes 186
Vollers, J. 41
Volmer, W. 165
Vonk, M. 196
Vonke, C.C. 49, 165
Vonke, G. 165, 184
Vonke, J.C. 49
Vonke, J.F. 165
Voorde, E.v.d. 186
Voorde, G.v.d. 165
Voorduyn, A. 60
Voorhoeve, J.A.C. 87
Voorst, J.J. van 165
Vorst, C.H.A.M. 165
Vorst, J.v.d. 41
Vos, G. de 165
Vos, H.P. 165, 184
Vos, J.I. de 41, 60
Vos, M. de 82
Vos, M.H.P. 165
Vos Malan, W. de 40
Voslamber, W.J. 165
Vosse, Hr. 40
Vosse, J. 83
Vosse, J.H. 100, 165
Vredenburg, F.J. 186
vreemde krijgsdienst 49
Vreenegoor, B. 49, 165
Vreenegoor-Smit, J.B. 46
Vreken, A. 139
Vreulink, A.H. 165
Vries, B.J. de 165
Vries, C. de 41, 60
Vries, K.W. de 60
Vries, J. de 41
Vroede, W. de 143, 165
Vrolijk, A. 25, 83, 171, 173
Vroman, L. inl., 125
Vromans, J.P. 165
Vroom, I.D. de 79
Vroon, A. 71
vrouwenkorps bij het KNIL 171, 172, 173
vrijheidsdag Unilever 43
Vuerhardt, H.J. 165, 184
Vulpen, H.C. van 41
Vuyk, B. 125
Vuyk, J.J. 60
vijandelijke onderdanen 45
Vijver, J.F.v.d. 182
Waal, A. de 166
Waal, B.H. de 22
Waal, G.P.v.d. 120
Waal, P. de 120, 180
Waal, S. de 40
Waalewijn, J.E. 57
Waard, P. de 49, 166
Wageningen, C.L. van 166
Wageningen, G. van 166
Wageningen, H. van 166
Wagensveld, C.E. van 187
Wagensveld, M. van 166
Wagner, Pastor 200
Wahr Walsen, C.A. 59
Wal, F.H.W.v.d. 139
Wal, S.S. de 49, 166, 184, 186
Walenkamp, A.J.M. 59
Walenkamp, H.A.M. 166, 186
Wall, J.v.d. 43
Wals, A. 166
Walthaus, A.J. 49, 166
Walvisbaai 18
War Bonds (affiche) 137
Warfemius 42
Warffemius, J.W. 24, 85, 86
War Resisters International 181
Wartime Navy Workers 87
Watermeyer, C.P. 75
Waterson, S.F. 87
Water Naudé, F.K. te 81, 82
Watussi (s.s.) 200, 203, 204
Weber, Ph. 114
Weber, R.E.J. 100
Webster, H. 41, 88
Webster, W.H.A. 180
Weddepohl, D.F.M. 166
Weehuizen, J.E. 87
Weehuizen, P.B. 87
Weelderen, A. van 173
Weeme Scheeffer, R.H. ter 180
weeskinderen 75, 76
Wegelin, A. 100
Wegerif, Mw. 75
Wegerif, Chr. 81, 99
Wegman, G. 38, 166
Weigert, H. 200
Weiland, E. 200
Weilers, B.F. 166
Weilers, F. 82, 83
Weinlig, H. 41
Welfare committee for the Netherlands Fighting Forces 87
Welleman, J.C. 41
Weller, E. 82
Welter, E. 63, 171, 173, 190
Weltevrede, B.C. 41
Wendt, F. 204
Wepster, J. 140
Wepster, J.P. 41, 83
Wering, C.R. van 166
werkelozen (bemiddeling t.b.v.) 77
Wernink, L.J. 41
Wessel, P. 143
Wessing, J.Ph.C. 71, 83
Westeinde, C.G.J. van 't 49
Westenberg, H.J.W. 166, 184
Westerdijk, J. 112
Westernland (s.s.) 112
Westhuizen, H.W.J.v.d. 82
Westhuizen, W.S.v.d. 75
West Indië 181
Wet, J. de 82
Wet, J.H. de 71
wetboek van militair strafrecht 181
Wetering, I.J.C.v.d. 75, 166
Wever, H. 166
Weyde, F.v.d. 41
Wynand, J. 166
Wezenbeek, F. 81, 83, 85, 100-103, 105, 140
wholesale and retail trade 64
Wichers Hoeth, W.A. 49, 63, 81, 166
Widd, G. 41
Wiebes, R. 41
Wiedema, A.M. 82
Wiedeman. Hooft, F.H. 87
Wieffering, C.J. 49, 166, 184
Wiegman 41
Wielen, W.v.d. 166
Wierda, J. 41
Wigboldus, Hr. 40
Wiggelinkhuizen, J.E. 100, 101
Wiggers, J.H. 70
Wigman, E. 41
Wilcocks, R.W. 81, 120
Wild, A.P. de 41, 60
Wild Life protection society of South Africa 115
Wilde, C.v.d. 190
Wilden, P. 166
Wildner, F. 204
Wildschut, A. 173
Wildschutt, A.H. 63
Wilgen, J. van 166
Wilgen, W. van 166, 184
Wilhelm, R. 22
Wilhelminafonds 82
Wilkinson, E. 88
Will, W.M. 200
Willekes, W.F. 70
Willem van Oranje 96
Willem Ruys jr. 122
Willem van der Zaan (m.s.) 139, 180
Willemen, J.C. 41
Willemse, M.T. 82
Willemse, P. 82
Willemstijn, E.B. inl., 140, 166, 195-199
Williams, M.B. 106, 130
Williams, T.R. 41
Willigen, A. de 41, 60
Willinge, J.J.L. 87, 139
Wilson, G.H. 43
Wilson, R.M. 82
Wiltenburg, J. van 41
Windel, E.B. 26
Wines & Spirits Cy. 68
Windhoek inl., 18, 34, 35
Windhorst, H.T.W. 41
Winkel, E.H. te 166
Winkel, J. 171
Winkelman, A.M.L. 23
Winter, P.J. van 114
Wissingh, J.F.C. 166, 184
Wissink, G. 166
Wit, E.K. de 41
Witkamp, T. 87
Witt, J.C. de 82
Witte, J. 41
Witte, Th. de 71
Witte, T.S. de 71
Witten, W. 61
Witthal, Mw. 42
Witvliet, Fam. 87
wol 64, 65
Wolde, W. ter 167
Wolf, S.J. 167, 184
Wolfaard, H. 41
Wolfraad, H. 41
Wolfswinkel, H. 49
Wolk, N.v.d. 49, 167
Wolters, Hr. 43
Wolthuis, C. 59
Wong Yit 41
Wood, L.D. 81
Woodoock, R.N. 43
Worm, P. 100
Woude, K.v.d. 41
Woudenberg, A. 41
Wurfbain, A.L. inl., 26, 27, 36, 81
Wurfbain, H. 41
Wyers, D. 87
Wijk, D.J. van 49
Wyk, M. van 82
Wijker, C.J.H. 41
Wyngaarden, K.L. van 167
Wynne, M. 42
Wypkema, A. 95, 113
IJlstra, R. 41
Young, Th.W. 49, 167, 184
young people from occupied countries (brochure) 75
Ypenburg, Luitenant ter Zee 41
Ypenburg, P.J. 199
IJsing, L.A. 88
Yzendoorn, G.M. 30
Zaandam (m.s.) 140
Zaanland (s.s.) 60
Zaayer, C.J. 41
Zandhuizen, D.A. 60
Zee, E.J.v.d. 81
Zee, W.v.d. 41
Zeederberg, A.M.B. 82
Zeelieden (werkomstandigheden) 141
Zeeman, E. 71
Zeeman, J.H. 71
Zeeman, L.C. 83
zeescheepvaartverkeer 59
zeeschepenbesluit 1942 59, 140
zeestrijdkrachten inl
Zeeven, E.H.J. 41
Zeggeren, W.G. van 41
Zegwaard, L.N. 167
Zeilinga, H. 41, 100-102, 130
Zentler, O. 46, 71, 83
Zestermann, L. 200, 202, 203
Zeyl, C. van 184
Zeyl, C.E. 167
Zeyl, F.E. 167
Zeyl, H.Th. van 167
Ziedses des Plantes, G.W. 171, 173
Zinderen Bakker, E.M. van 28, 29, 130, 131
Zomer, J.J.R.H. 41
Zomer, P.H. 41
Zouteriks, Th.W. 183
Zuid-Afrikaansche Verdedigingsmacht 49
Zuidema, H.J. 167
Zuidema, J.I. 41
Zuid-West Afrika 18, 34, 35
Zuithoff, B. 167
Zurnamer, M. 82
Zuyderhoudt, J.W. 41
Zuyl, C.J. 167
Zuyl, I. 186
Zuyl, P.M. 49
Zuylen, J.H. van 81, 87, 98
Zyl, W.G. van 52
Zwaan, Mw. De 42
Zwaan, E. de 167
Zwaan, P. de 46, 87
Zwart, Mw. 42
Zwart, A. 41
Zwart, C. 41
Zwart, M. 81
Zwart, M.E. de Zie M.E. Dykstra
Zweers, P.H. 41
Zweerts, F. 28, 34, 40, 41
Zweistra, J.P. 40, 75
Zwieten, T. van 41
Zwijsen & Co. 200
Zijl, A.M. van 75
Zijl, F.D. du T. van 139
Zyl, H.S. van 82
Zijlstra, R. 41
Concordans
Bij de ordening van het archief zijn de meeste stukken opnieuw ingedeeld (zie Inhoud en structuur van het archief).
De oude op de stukken voorkomende nummers, waarnaar in de agenda's tot halverwege 1953 wordt verwezen, zijn in de inventaris tussen haakjes geplaatst onder de beschrijving en datering van de stukken.
In de concordans staan in de eerste kolom de oude nummers en in de tweede kolom de nieuwe inventarisnummers.
2 140, 141, 180
3 50
8 24, 48
9 60
10 78, 79
14 97, 108, 109, 121
16 48, 60
32 96
33 58, 73
34 78, 79, 80
41 200, 202-208
44 30
45 18, 28, 31, 32
54 20, 23-27, 33, 59, 72, 95, 98, 111, 135, 194, 195, 201
63 70
65 57
67 71
85 52
88 43, 44
100 68
106 29, 36, 132, 140, 180, 181
107 99, 100, 101
110 45, 46, 47
117 69
121 34
124 53
128 52
131 180
138 92, 94, 112-114
146 93
149 59
153 62, 64, 65
157 77, 81
163 66
165 125
173 19, 21, 23, 37, 52, 59, 72, 86, 119, 124, 126, 127, 134, 138, 142
176 67
183 45
184 117
190 133
194 41, 42
196 91
197 110
198 128
199 128
203 123
204 139
207 38, 45, 49, 56, 59, 75, 76, 86, 136, 140, 141, 180, 181, 197, 198, 199
208 75, 82, 83, 87
211 139
212 54
213 54
215 196
218 139
219 63
220 87, 122
222 40, 49, 143-167, 170, 177-179, 181-190
229 139
230 120, 172, 173, 191-193, 196
231 118
233 171, 172, 173
234 52
235 88
236 88
238 39, 61, 75, 87
259 139
Beschrijving van de series en archiefbestanddelen
- Behartiging belangen Nederlandse regering, A.
  - Consulaire werkzaamheden, I.
    - Algemeen, a.
      - Agenda's waarin de stukken op datum van ontvangst zijn ingeschreven., 1943-1955; 1-14
        - 6 mrt. 1943 - 14 feb. 1944, 1
          (Met index.)
        - 14 feb. 1944 - 15 jun. 1945, 2
        - 15 jun. 1945 - 10 apr. 1946, 3
        - 10 apr. 1946 - 22 feb. 1947, 4
        - 22 feb. 1947 - 31 dec. 1947, 5
        - 5 jan. 1948 - 14 dec. 1948, 6
        - 14 dec. 1948 - 19 aug. 1949, 7
          (Zie voor de periode 20 aug. - 31 okt. 1949 inv.nr. 14.)
        - 31 okt. 1949 - 27 feb. 1951, 8
        - 28 feb. 1951 - 27 mei 1952, 9
        - 28 mei 1952 - 26 feb. 1953, 10
          (Zie voor de periode 26 feb. - 2 apr. 1953 inv.nr. 14.)
        - 7 apr. 1953 - 22 dec. 1953, 11
        - 22 dec. 1953 - 17 aug. 1954, 12
        - 17 aug. 1954 - 25 mrt. 1955, 13
        - 20 aug. 1949 - 31 okt. 1949, 26 feb. 1953 - 2 apr. 1953; 14
      - "Hulpagenda's", agenda's waarin de stukken op datum van afdoening zijn ingeschreven., 1948-1954; 15-17
        - 8 jan. 1948 - 14 jul. 1949, 15
        - 16 jan. 1950 - 7 jun. 1951, 16
        - 7 jun. 1951 - 17 mrt. 1954, 17
          Vertoont hiaten; zie voor de agenda na 17 mrt. 1954 archief Kaapstad 2e blok inv.nr. 10.
    - Bijzonder, b.
      - Organisme, 1.
        - Stukken betreffende de opheffing van het vice-consulaat te Swakopmund en de uitbreiding van het ressort van het consulaat te Windhoek., 1949-1952; 18
          (45)
        - Stukken betreffende de opheffing van het consulaat te Bulawayo en de oprichting van een consulaat-generaal te Salisbury., 1952; 19
          (173)
        - Stukken betreffende de erkenning van de jurisdictie van consul-generaal N.A.C. Slotemaker de Bruine over Basutoland door de Engelse autoriteiten., 1952; 20
          (54)
        - Stukken betreffende de huisvesting van (de leden van) het gezantschap te Pretoria te Kaapstad voor de duur van de Parlementaire zitting aldaar., 1944-1945; 21
        - Register houdende dienststaten van onbezoldigde consulaire ambtenaren van de (vice-) consulaten te Kaapstad, Natal (Durban), Oost-Londen, Port Elizabeth, Simonstad, opgemaakt na 1870 en bijgehouden tot 1948, [1871-1948]; 22
        - Stukken betreffende de opleiding, aanstelling en vervanging van (met name genoemde) ambtenaren in de diplomatieke en (beroeps-) consulaire dienst., 1940-1945; 23
          (54, 173)
        - Stukken betreffende de aanstelling en het functioneren van G.R.G.van Swinderen, gezantschapssecretaris belast met de leiding van het consulaat., 1938-1943; 24
          (8, 54)
        - Correspondentie (privé) van G.R.G.van Swinderen., 1939-1943; 25
        - Stukken betreffende de aanstelling, het functioneren en overlijden (in 1946) van consul-generaal A.L. Wurfbain., 1944-1953; 26
        - Correspondentie (privé) van A.L. Wurfbain., 1945-1946; 27
        - Stukken betreffende de opvolging van Prof. Zweerts, honorair consul der Nederlanden te Bloemfontein, door Dr. E.M. van Zinderen Bakker., 1953-1954; 28
          (45, c.100)
        - Stukken betreffende administratieve hulpkrachten van het consulaat te Bloemfontein., 1953-1954; 29
          (106, c.130.1)
        - Stukken betreffende het functioneren van de vice-consul te Port Elizabeth H.G. Buisman en zijn waarnemer D.P. Gnodde en de aanstelling en het ontslag van de vice-consuls A. Calkoen en J.F. van Hattum., 1939-1954; 30
          (44, c.104)
        - Stukken betreffende de aanstelling en het ontslag van de vice-consuls te Oost-Londen R. van der Vlugt, A. Goudswaard, D. Groeneweg, C.A. de Braal en H.J. van Houten., 1939-1954; 31
          (45, c.131)
        - Stukken betreffende de aanstelling en het functioneren van J.G.F. Moult, vice-consul te Kimberley., 1946-1952; 32
        - Stukken betreffende de aanstelling en het ontslag van de consul te Windhoek B.H. Pekelaar., 1954-1955; ---
          Zie archief Kaapstad 2e blok inv.nr. 25.
        - Instructies voor het invullen van de bezettingsstaten van buitenlandse posten., 1949-1950; 33
        - Rapporten van consul-generaal H.J. Levelt inzake zijn dienstreizen naar Bloemfontein, Kimberley, Oost-Londen en Port Elizabeth., 1947-1952; 34
          (121)
        - Stukken betreffende de dienstreizen van consul-generaal N.A.C. Slotemaker de Bruine naar Zuidwest Afrika., 1953-1954; 35
          (c.132.4)
        - Stukken betreffende de verzending van vertouwelijke stukken door G.R.G. van Swinderen en A.L. Wurfbain aan Prins Bernhard en admiraal Helfrich., 1939-1946; 36
          (106)
        - Stukken betreffende uitgaven gedaan door het consulaat der Nederlanden te Kaapstad t.b.v. Hare Majesteits gezant te Kaapstad., 1943; 37
        - Stukken betreffende de opsporing van het in ongerede geraakte banksaldo van Mr. A.W.C. Baron van Bentinck van Schoonheten., 1941-1957; ---
          Zie archief Kaapstad 2e blok inv.nr. 33.
      - protocol, 2.
        - Stukken betreffende uitingen van sympathie en woorden van opwekking door en voor de Nederlandse gemeenschap naar aanleiding van de Duitse inval in Nederland, alsmede de jaarlijkse herdenking van dit feit., 1940-1943; 38
          (207)
        - Stukken betreffende betuigingen van sympathie door en voor de Nederlandse gemeenschap bij de bevrijding van Nederland, alsmede de jaarlijkse herdenking van dit feit en van de slachtoffers van de oorlog., 1944-1951; 39
          (238)
        - Stukken betreffende de oprichting van een monumen ter nagedachtenis aan de Nederlanders uit Zuid-Afrika die sneuvelden in de Tweede Wereldoorlog., 1952; 40
          (222)
        - Stukken betreffende de toekenning van Nederlandse onderscheidingen aan Nederlanders en buitenlanders., 1939-1954; 41
          (194)
        - Stukken betreffende de toekenning van onderscheidingen door het Rode Kruis aan Nederlanders en buitenlanders., 1947-1950; 42
        - Stukken betreffende de viering van Koninginnedag., 1939-1950; 43
          (88)
        - Stukken betreffende de herdenking van het vijftig jarig regeringsjubileum van koningin Wilhelmina., 1948; 44
      - juridische aangelegenheden, 3.
        - Stukken betreffende het Nederlandse rechtswezen in oorlogstijd., 1939-1944; 45
          (110, 183, 207)
        - Staten houdende opgaven van op het consulaat verleden of in bewaring genomen testamenten., 1945-1953; 46
          (110a, c. 317.212)
        - Brief van de gezantschapssecretaris te Pretoria over de geldigheid van door Nederlanders voor een Zuid-Afrikaanse notaris verleden testamenten in Nederland., 1944; 47
          (110)
        - Stukken betreffende de nationaliteit van M. Drerup-Masseurs, N. van Otteren, het echtpaar Pieper, L.H. Schierhout en H. von Stiernhielm., 1942-1946; 48
          (8, 16)
        - Verzoekschriften aan Hare Majesteit de Koningin strekkende tot behoud van het Nederlanderschap door Nederlanders die na 9 mei 1940 zonder verlof in Zuid-Afrikaanse krijgsdienst zijn getreden., 1940-1945; 49
          (207, 222)
        - Stukken betreffende het verzoek van de gedetineerde zeeman W.F.de Koning om te mogen werken op een Hollands schip en om toezending van schone kleding, sigaretten en lectuur., 1942; 50
          (3)
        - Stukken betreffende de oorlogsmisdadiger Dr. C.G.S. Sandberg., 1947-1954; 51
          (c.322.191)
        - Stukken betreffende de afwikkeling van nalatenschappen., 1939-1948; 52
          (85, 128, 173, 234)
        - Stukken betreffende de alimentatieplicht van G. Bosman tegenover zijn ex-echtgenote J. de Jong., 1939; 53
          (124)
        - Stukken betreffende het auteursrecht op Nederlandse literatuur uitgegeven in de Unie van Zuid-Afrika., 1940-1947; 54
          (212, 213)
      - aangelegenheden van openbare orde, openbare zedelijkheid, openbare gezondheidszorg enz., 4.
        - Lijsten houdende opgaven van Nederlanders in het ressort van het consulaat met vermelding van hun laatste verblijfplaats, bijgeh. tot 1944., 55
        - Stukken betreffende het verzoek om inlichtingen van J.R. Gunning over de verblijfplaats van de familie F.J. Boelen., 1940; 56
        - Stukken betreffende het verzoek om inlichtingen door R.J. ten Feld over J.E. Waalewijn, vermist tijdens de Tweede Wereldoorlog., 1947; 57
          (65)
        - Stukken betreffende het verzoek van W.R.A. Daugs en A.L. Daugs-Klempt om teruggave van hun vreemdelingenpaspoort., 1951-1955; ---
          Zie archief Kaapstad 2e blok inv.nr. 49.
        - Stukken betreffende de visuminstructie voor Nederlands-Indië., 1941-1947; 58
          (33)
      - waterstaat, verkeer en vervoer, verbindingen en elektronica, 5.
        - Instructies voor de consul inzake het zeescheepvaartverkeer., 1940-1944; 59
          (54, 149, 173, 207)
        - "Scheepsverklaringen", processen-verbaal als bedoeld in artikel 353 1e en 2e lid van het wetboek van koophandel, opgemaakt door G.R.G. van Swinderen., 1938-1944.; 60
          (9, 16)
        - Stukken betreffende de schipbreuk in 1953 van het ms. "Klipfontein"., 1953-1955; ---
          Zie archief Kaapstad 2e blok inv.nr. 51.
        - Stukken betreffende het postverkeer met personen in bezet gebied., 1944-1945; 61
      - economie, migratie, arbeid, 6.
        - Instructies inzake de verzorging van de economische berichtgeving door de consulaten., 1941; 62
          (153)
        - Stukken betreffende de heffing van vrijwillige en verplichte inkomstenbelasting op (oud-) Nederlanders., 1940-1945; 63
          (219)
        - Maand-rapporten van het vice-consulaat te Oost-Londen over de ontwikkeling van de handel van Zuid-Afrika., 1941-1944; 64
        - Maand-rapporten van het vice-consulaat te Port-Elizabeth over de handel in wol van Zuid-Afrika., 1938-1940; 65
        - Stukken betreffende invoerrechten op tabak en radio-artikelen in de Unie van Zuid-Afrika., 1938-1939; 66
          (163)
        - Stukken betreffende de regeling van het Britse, Duitse en Nederlandse goederenverkeer met Zuid-Afrika., 1939-1940; 67
          (176)
        - Stukken betreffende het goederenverkeer tussen Ned.-Indië en Zuid-Afrika., 1939-1942; 68
          (100)
        - Stukken betreffende de bemiddeling door de gezantschapssecretaris t.b.v. de Hollandse Aanneming Mij. en aannemer L.A. Steens inzake geschillen met de Zuid-Afrikaanse redering over de inschrijving op en de uitvoering van overheidsopdrachten., 1941; 69
          (117)
        - Stukken betreffende de voorlichting aan (potentiële) Nederlandse emigranten., 1938-1943; 70
          (63)
        - Stukken betreffende verzoeken van Nederlandse emigranten om toelating tot de Unie van Zuid-Afrika., 1938-1943; 71
          (67)
      - sociale aangelegenheden, 7.
        - Stukken betreffende het verblijf van Vera van Breugel Douglas, dochter van de Nederlandse ambassadeur te Moskou, en haar gouvernante te Kaapstad., 1941-1945 (1949); 72
          Openbaarheid beperkt tot 01-01-2025
        - Stukken betreffende de repatriëring van Mw. C.D. Heldring-Star Numan, nicht van G.R.G. van Swinderen, en de afwikkeling van haar financiële zaken., 1940-1946; 73
        - Stukken betreffende Nederlandse hulp aan Joodse vluchtelingen., 1938; 74
        - Stukken betreffende de mogelijke evacuatie van Nederlandse weeskinderen naar Zuid-Afrika en Groot-Brittannië., 1940-1945; 75
          (207, 208, 238)
        - Stukken betreffende de evacuatie van Marinus Verstraeten vanuit Nederland via Engeland naar Zuid-Afrika en zijn opvang aldaar., 1940-1941; 76
        - Stukken betreffende de bemiddeling door G.R.G. van Swinderen t.b.v. hulpbehoevende werkeloze Nederlanders in Zuid-Afrika., 1939; 77
          (157)
        - Instructies voor de consul inzake de uitkering van onderstanden en pensioenen., 1940-1949; 78
          (10, 34)
        - Stukken betreffende de uitkering van onderstand en Nederlandse pensioenen., 1940-1947 (1953); 79
        - Stukken betreffende de uitkering van Indische pensioenen., 1940-1948; 80
          (34)
        - Stukken betreffende de geldinzameling t.b.v. het "Algemeen Nederlandsch Steuncomité" en het fonds "Nederland in Nood"., 1939-1946; 81
        - Stukken betreffende de geldinzameling t.b.v. het "Steunfonds voor Nederland" en het "Koningin Wilhelmina Fonds"., 1940; 82
          (208)
        - Stukken betreffende de geldinzameling t.b.v. het "Jan van Galen Fonds" en het "Prins Bernhard Fonds"., 1940-1943; 83
          (208a)
        - Stukken betreffende het "Prinses Margriet Fonds", stichting voor oorlogsslachtoffers der Nederlands, koopvaardij en haar nagelaten betrekkingen., 1940-1954; 84
        - Stukken betreffende het Fonds tot steun aan Nederlandse dienstplichtigen in Zuid-Afrika en hun nagelaten betrekkingen., 1944-1945; 85
        - Stukken betreffende het verlenen van steun door particulieren en organisaties aan Nederlandse krijgsgevangenen en oorlogsslachtoffers., 1940-1944; 86
          (173, 207)
        - Stukken betreffende de (inzameling van geld voor de) aankoop en verzending van goederen bestemd voor Nederlandse dienstplichtigen, mariniers en zeelieden van de koopvaardij en vluchtelingen., 1940-1946; 87
          (208, 220, 238)
        - Stukken betreffende de in 1944 gehouden "Liberty Cavalcade", alsmede de "Holland Week" t.b.v. de aankoop van kleding voor Nederland., 1944-1946; 88
          (235, 236)
        - Stukken betreffende de oprichting van het "10 mei kinderfonds" te Oost-Londen ter ondersteuning van het kind na de bevrijding van Nederland., 1944; 89
        - Lijsten van donateurs van het comité Watersnood 1953., 90
        - Stukken betreffende de oprichting van de Hollandsche katholieke vereniging "St. Dominicus" en haar slechte verstandhouding met de Hollandse Kring., 1938-1940; 91
          (196)
      - culturele en wetenschappelijke aangelegenheden, voorlichting, 8.
        - Stukken betreffende het bezoek van Dr. P.J. Idenburg i.v.m. de culturele betrekkingen tussen Zuid-Afrika en Nederland., 1938-1940; 92
          (138)
        - Stukken betreffende het "Algemeen Nederlandsch Verbond" ter versterking van de Nederlandse stam., 1939-1940; 93
          (146)
        - Stukken betreffende de inzameling van geld voor het comité Nederland-Zuid-Afrika door het sub-comité voor de westelijke Kaapprovincie., 1939-1942; 94
        - Stukken betreffende het in 1945 her-opgerichte Genootschap Nederland-Zuid-Afrika ter bevordering van de culturele betrekkingen., 95
        - Stukken betreffende de vondst van een houten borstbeeld nabij Bredasdorp voorstellende Prins Willem van Oranje., 1938-1939; 96
          (32)
        - Rapport van de direkteur van de "South African National Gallery" inzake de her-ontdekking en restauratie van een schilderij van Jan van Goyen., 1940; 97
          (14)
        - Stukken betreffende het Dr. Elizabeth Conradie Huldigingsfonds., 1942; 98
        - Stukken betreffende de Jan van Riebeeck herdenking onder auspiciën van de stadsraad van Kaapstad., 1939-1943; 99
          (107)
        - Correspondentie van het Nederlandse Van Riebeeck comité in Zuid-Afrika met Nederlandse en Zuid-Afrikaanse autoriteiten, organisaties en particulieren inzake de organisatie van de Jan van Riebeeck herdenking in 1952 door de Nederlandse gemeenschap., 1949-1952; 100-101
          - 1949 - 1951, 100
          - 1952, 101
        - Notulen van de vergadering van het Nederlandse Van Riebeeck-comité., 1950-1952; 102
        - Circulaires en bulletin van het Nederlandse Van Riebeeek-comité., 1950-1951; 103
        - Stukken betreffende de commissie van bijstand van het Nederlandse Van Riebeeck-comité., 1950; 104
        - Stukken betreffende de inzameling van geld voor een geschenk van (oud-) Nederlanders aan de Zuid-Afrikaanse regering ter gelegenheid van de herdenking in 1952 van Jan van Riebeeck., 1950-1952; 105
        - Stukken betreffende het bezoek van de burgemeester van Culemborg (geboorteplaats van Jan van Riebeeck) H.A.J.M. van Koningsbruggen., 1953-1954; 106
          (c.03)